# 无追索权应收账款保理

提问人：doris8991 时间：2020-03-03 21:36:26
请教陈版，被审计单位与甲方签订合同并达到收入确认条件确认应收账款 1000 万元，本期甲方将该应收账款 1000 万元给其同一控制下另一关联方A做应收账款保理，A公司与并审计单位签订无追索权保理合同，约定该应收账款进行保理并打九折，即 900 万，本期被审计单位收回 900 万款项，请问这 100 万是要作为财务费用还是销售折让冲减营业收入？
主要纠结甲方和A公司属于同一控制下关联方，形式上看是应收账款保理，不排除被审计单位为了不冲减营业收入而故意做成保理的可能性

回答人：chenyiwei
既然怀疑存在舞弊行为，那么就要进一步了解这样做的原因，例如被审计单位在该种情况下原先有无保理融资的需要，其折扣率是否高于正常保理业务中对信用等级类似的债务人的折扣率、被审计单位与甲方之间有无就商品质量、交货延误等问题引发的纠纷等。在此基础上考虑是否实质上属于通过关联方过桥交易实现的间接销售折让。